# 求助陈版主，以公允价值计量的金融资产是否计提减值

提问人：liuweisheng 时间：2022-09-17 15:16:04
以公允价值计量的金融资产如其他债权投资等，是否需要计提减值，记入信用减值损失。谢谢版主解惑

回答人：chenyiwei
1 、以公允价值计量且其变动计入损益的金融资产，不单独确认减值损失，合并体现在公允价值变动损益中。
2 、以公允价值计量且其变动计入其他综合收益的金融资产：
（ 1 ）现金流量特征符合“本金+利息”的基本借贷安排，且管理模式为“持有+出售”的债权类金融资产，需就其债务人信用损失确认减值损失（借：信用减值损失，贷：其他综合收益——信用减值损失）；
（ 2 ）初始确认时指定为以公允价值计量且其变动计入其他综合收益的非交易性权益工具投资，不确认减值损失。